【裁判字號】    90,上易,1341
【裁判日期】    900823
【裁判案由】    竊盜等
【裁判全文】
臺灣高等法院臺中分院刑事判決                    九十年度上易字第一三四一號
    上訴人
    即被告  乙○○
右列被告因贓物等案件，不服臺灣苗栗地方法院中華民國九十年二月十九日第一審判
決（民國八十九年度易字第一０九八號，起訴案號：臺灣苗栗地方法院檢察署民國八
十九年度偵緝字第二０二號），提起上訴，本院判決如左：
    主  文
原判決撤銷。
乙○○故買贓物，累犯，處有期徒刑捌月。
扣案甲○○機車駕駛執照上所貼乙○○之照片壹張沒收。
    事  實
一、乙○○曾有違反麻醉藥品管理條例、贓物等前科紀錄多次，其中一次因違反麻醉
    藥品管理條例案件，於民國八十五年十一月二十日經台灣新竹地方法院以八十五
    年易字第三一七０號刑事判決判處有期徒刑六月，於八十六年十二月十三日縮短
    刑期執行完畢，仍不知悔改，又於八十八年七月間，與六十九年一月二十日生之
    林錦華（未據起訴）基於變造機車駕駛執照之共同犯意聯絡，由乙○○提供自己
    之照片，於苗栗縣頭份交流道附近，委由林錦華於不詳地點將之貼附於甲○○於
    八十八年七月間，在其住處遭竊之機車駕駛執照上予以變造，而乙○○明知該變
    造之機車駕駛執照係屬贓物，猶以新臺幣（下同）五千元予以買受，致使監理機
    關對於機車駕駛執照管理失真及甲○○有遭冒用身分之虞，自足以生損害於監理
    機關及甲○○。嗣於八十八年十一月十日凌晨一時十分許，在苗栗縣苗栗市○○
    里○○路四十六號二樓經警實施臨檢而查獲，並扣得上揭變造之機車駕駛執照一
    張。
二、案經苗栗縣警察局苗栗分局報請臺灣苗栗地方法院檢察署檢察官偵查起訴。
    理  由
一、右揭變造機車駕駛執照之事實，業據上訴人即被告（以下簡稱被告）乙○○於偵
    、審中供認不諱，惟弗承有故買贓物之犯行，辯稱：伊不知情，只交給林錦華五
    千元，伊真的不知道是贓物云云；惟查甲○○之前述駕駛執照確於前開時、地遭
    竊，係屬贓物乙節，業據證人甲○○證述屬實，稽諸被告供承因考不上機車駕駛
    執照，所以才要變造，並以五千元之代價向人買受等情，其有贓物之認識，應無
    庸疑，是被告所辯不知情云云，要屬卸責之詞，不足為採，此外，並有扣押物品
    清單一紙在卷足憑，從而事證明確，被告犯行堪以認定，應予依法論科。
二、按被告與林錦華共同變造上揭機車駕駛執照，致使監理機關對於機車駕駛執照管
    理失真及甲○○有遭冒用身分之虞，自足以生損害於監理機關及甲○○。核被告
    所為，係犯刑法第二百十二條之變造特種文書罪及同法第三百四十九條第二項之
    故買贓物罪。被告與林錦華就前揭變造機車駕駛執照之犯行，彼此間有犯意聯絡
    及行為分擔，已據被告供陳在卷，自為共同正犯。被告所犯上開二罪有方法結果
    之牽連關係，依法應從一重之故買贓物罪處斷。查被告曾因違反麻醉藥品管理條
    例案件，於八十五年十一月二十日經台灣新竹地方法院以八十五年易字第三一七
    ０號刑事判決判處有期徒刑六月，於八十六年十二月十三日縮短刑期執行完畢，
    有台灣高等法院被告全國刑案紀錄表附卷可憑，其於五年內再犯上開有期徒刑以
    上刑之罪，為累犯，並依法加重其刑。原審予以被告為論罪科刑之判決，固非無
    見，然查刑法第二百十二條之變造特種文書罪，係以足生損害於公眾或他人為構
    成要件，自應於事實欄載明被告該等行為如何足生損害於公眾或他人，並於理由
    欄記載認定其足生損害於公眾或他人之依據，方屬適法，但原判決固認定被告變
    造前列機車駕駛執照之行為，係構成刑法第二百十二條之變造特種文書罪，惟並
    未於事實欄載明被告該等行為如何足生損害於公眾或他人，復未於理由欄記載認
    定其足生損害於公眾或他人之依據，於法自屬有違。被告上訴意旨矢口否認其有
    故買贓物之犯行而據以指摘原判決不當，雖無理由，然原判決既有可議，亦屬無
    可維持，應由本院將原判決予以撤銷改判。查被告素行非佳，已如前述，復於犯
    罪後弗承故買贓物之犯行，態度非佳，爰併審酌被告犯罪之動機、手段及其他一
    切犯罪情狀，量處被告有期徒刑捌月。扣案甲○○機車駕駛執照上所貼被告之照
    片一張，為被告所有供犯罪所用之物，已據被告供明無訛，應依法併予宣告沒收
    。
三、據上論斷，應依刑事訴訟法第三百六十九條第一項前段、第三百六十四條、第二
    百九十九條第一項前段，刑法第三百四十九條第二項、第二百十二條、第二十八
    條、第四十七條、第五十五條、第三十八條第一項第二款、罰金罰鍰提高標準條
    例第一條前段判決如主文。
本案經檢察官丙○○到庭執行職務。
中      華      民      國      九十     年       八      月    二十三  日
                        臺灣高等法院臺中分院刑事第十庭
                                          審判長法  官  林  照  明
                                                法  官  蕭  廣  政
                                                法  官  李  寶  堂
右正本證明與原本無異。
不得上訴。
                                                書記官  許  哲  禎
中      華      民      國      九十     年       八      月    二十四  日
附錄：
刑法第三百四十九條第二項：
搬運、寄藏、故買贓物或為牙保者，處五年以下有期徒刑、拘役或科或併科一千元以
下罰金。                                                                Ｉ


司法院資訊處製作；財團法人民間司法改革基金會備份。
